臺灣高等法院刑事裁定　　　　　　　　100年度毒抗字第277號
抗　告　人
即　被　告　卓秀美
上列抗告人即被告因毒品危害防制條例案件，不服臺灣士林地方
法院，中華民國100 年8 月11日裁定（100 年度毒聲字第215 號
），提起抗告，本院裁定如下：
    主  文
抗告駁回。
    理  由
一、原裁定意旨詳如附件，茲引用之。
二、抗告人即被告卓秀美之抗告意旨略以：被告現為單親媽媽，
    獨力撫養子女及婆婆，本次施用毒品係因一時糊塗，倘遭送
    觀察、勒戒，將致使被告家人陷入經濟困境，爰請給予改過
    自新之機會，勿將被告送至勒戒處所，改以社區服務或替代
    療法代替觀察、勒戒云云。
三、本院查：
（一）被告於民國100 年5 月24日採尿後回溯前96小時內某時許
      ，在不詳地點，施用第二級毒品甲基安非他命，嗣於100
      年5 月24日15時30分許，在臺北市○○區○○路3 段115
      巷1 弄17號，為警查獲並採尿，被告之尿液經送鑑定，確
      呈甲基安非他命陽性反應，有臺灣尖端先進生技醫藥股份
      有限公司100 年6 月8 日（聲請書誤載為6 月20日）之尿
      液檢體編號050747號濫用藥物檢驗報告、臺北市政府警察
      局偵辦毒品案件尿液檢體委驗單（尿液檢體編號：050747
      ）各1 份在卷可稽。而依行政院衛生署藥物食品檢驗局81
      年2 月8 日（81）藥檢壹字第001156號函示意旨，安非他
      命經口服投與後，約70% 於24小時內自尿中排出，約90%
      於96小時內自尿中排出，且安非他命成分之檢出與其投與
      方式、投與量、個人體質、採尿時間與檢測儀器之精密度
      等諸多因素有關，是依上開資料推斷，最長可能不超過4
      日。堪認被告於接受採尿前之96小時內之某時，有施用第
      二級毒品甲基安非他命之事實。
（二）按「犯第十條之罪者，檢察官應聲請法院裁定，或少年法
      院（地方法院少年法庭）應先裁定，令被告或少年入勒戒
      處所觀察、勒戒，其期間不得逾二月。」毒品危害防制條
      例第20條第1 項定有明文。本件被告雖未曾因施用毒品案
      件經送觀察、勒戒，有本院被告前案紀錄表在卷可按。惟
      施用毒品者，應由法院裁定令入勒戒處所觀察、勒戒，此
      乃法律所明訂之法律效果，並無其他替代手段，抗告意旨
      所稱改以社區服務或替代療法代替觀察、勒戒云云，顯於
      法未合。
（三）綜上，原審以被告確有於100 年5 月24日採尿後回溯前96
      小時內某時許，有施用第二級毒品甲基安非他命1 次之犯
      行，而依毒品危害防制條例第20條第1 項及觀察勒戒處分
      執行條例第3 條第1 項之規定，裁定將被告送勒戒處所觀
      察、勒戒，核無違誤，應予維持。至抗告意旨所述被告遭
      送觀察、勒戒期間將致家中經濟陷入困境云云，核與本案
      無關。抗告意旨未就原裁定認事用法有何違法或不當，加
      以具體指摘，請准撤銷原裁定，改以社區服務或替代療法
      代替觀察、勒戒云云，依前揭各節說明，為無理由，應予
      駁回。
據上論斷，應依刑事訴訟法第412條，裁定如主文。
中    華    民    國   100    年    9     月    28    日
                  刑事第九庭  審判長法  官  陳貽男
                                    法  官  劉興浪
                                    法  官  蔡守訓
以上正本證明與原本無異。
不得再抗告。
                                    書記官  許俊鴻
中    華    民    國   100    年    9     月    28    日